

JHON JAVIER ROJAS AVENDAÑO CC. 1.031.181.576 CELULAR:322 355 5601

E-MAIL: javieravendao16@outlook.com

PERFIL PROFESIONAL

Estudiante de Ingeniería Electrónica con experiencia laboral en áreas administrativas y comerciales. Competencias en manejo de herramientas ofimáticas, electrónica y servicio al cliente; realizando las labores con alto sentido de responsabilidad y compromiso. Habilidades para trabajar en equipo y adaptabilidad a diferentes entornos laborales.

Aptitudes principales

- Microsoft Office (Word, Excel, Power point).
- Mantenimiento básico de computadores.

Conocimientos del sector

- Electrónica básica.
- programación (C/C++, Python, Matlab).
- Páginas Web.
- Marketing Digital.
- Matemáticas.
- Ventas.
- Servicio al cliente.
- Inventarios.

Aptitudes Interpersonales

- Trabajo en equipo.
- Liderazgo.
- Proactivo.

Logros

FORMACIÓN ACADÉMICA

 UNIVERSIDAD CENTRAL INGENIERÍA ELECTRÓNICA, QUINTO SEMESTRE. EN CURSO.

- SENA: SERVICIO NACIONAL DE APRENDIZAJE TECNOLOGÍA EN ANÁLISIS Y DESARROLLO DE INFORMACIÓN. EN CURSO.
- INSTITUTO DE LENGUAS. UNIVERSIDAD DISTRITAL.
 INGLES PERFECCIONAMIENTO 1 (A2), 2017.
- INSTITUTO DE INTEGRACIÓN CULTURAL IDIC.
 BACHILLERATO ACADÉMICO, 2015.

EXPERIENCIA LABORAL

Lavaseco y Tintorería FULL WASH

Cargo: Asistente administrativo.

Tiempo: 2016 – 2017.

Funciones: Manejo de caja, manejo de informes sobre rotación semanal de prendas,

auditoria de prendas, atención al cliente.

Century Sports S.A – Tiendas Sportline America

Cargo: Asesor comercial y auxiliar de bodega.

Tiempo: Temporada Diciembre 2017.

Funciones: Atención al cliente, almacenamiento de producto en bodega, ajustes de

exhibición, actualización de precios de producto en sistema.

GNP GRUPO NACIONAL DE PROYECTOS-ASISTENCIA

Cargo: Agente call center.

Tiempo: 27 de junio de 2019 al 19 de octubre de 2019.

Funciones: Atención al cliente, ventas de servicios asistencia solución en casa por medio

de llamadas telefónicas call center.

KIA PLAZA S.A.

Cargo: Auxiliar de bodega.

Tiempo: 14 de noviembre de 2019 al 11 de marzo de 2020.

Funciones: Atención al cliente, Ventas de repuestos, manejo de inventarios, manejo de

archivo, almacenamiento y asistencia al taller.

REFERENCIAS LABORALES

Alexandra del Valle Coordinadora de Selección, Century Sports Contacto: 6672200

Harol Herrera Administrador y Gerente, Lavaseco y Tintorería Full Wash

Mayeri Carreño Jefe inmediato

Contacto: 3168919517

Contacto: 3174882953

Ana Barahona Directora de gestión humana Contacto: 4375577

REFERENCIAS PERSONALES

Carlos Avendaño
COMLEC CONTROLES Y MONTAJES ELECTRICOS
Gerente
Contacto: 310 2452644

20114010. 310 2 1320 1 1

Claudia Avendaño Contadora Pública Contacto: 311 4528128

JHON JAVIER ROJAS AVENDAÑO

CC.1031181576

CONTACTO: 322 355 5601

EMAIL: javieravendao16@outlook.com